【裁判字號】    89,易,631
【裁判日期】    890531
【裁判案由】    違反能源管理法
【裁判全文】
臺灣屏東地方法院刑事判決                          八十九年度易字第六三一號
    公  訴  人  臺灣屏東地方法院檢察署檢察官
    被      告  乙○○
    選任辯護人  吳澄潔
右列被告因違反能源管理法案件，經檢察官聲請以簡易判決處刑（八十七年度偵字第
七二三二號），本院認不宜以簡易判決處刑，改依通常程序審理，茲判決如左：
     主  文
乙○○共同未經許可而經營中央主管機關指定之能源產品之銷售業務，處有期徒刑肆
月，如易科罰金，以佰元折算壹日。
扣案之磅單貳張、名片壹張、估價單玖張、明細單參張、油槽拾肆個及柴油變賣價款
新台幣參拾壹萬參仟伍佰捌拾捌元均沒收。
    事  實
一、乙○○未經許可，自民國八十七年一月間起，在屏東縣屏東巿崇蘭里屏東機場附
    近某農舍（如卷附略圖、照片所示）設立油庫，以每公升新台幣（下同）八元之
    價格向郭清安（檢察官另案偵辦）販入中央主管機關指定之能源產品即柴油（每
    月約販入五萬公升），且以每公升八點五元或九點一元、九點七元不等之價格將
    上揭柴油銷售與溫朋清及其他不特定人，藉以賺取差價牟利。乙○○且分別自同
    年七月間同年十月十八日起，僱用與其有犯意聯絡之賴進隆、吳文彬（二人經檢
    察官認微罪而職權不起訴處分確定）駕駛ＪＯ－四０六號、ＪＱ－八三六號油罐
    車裝運柴油送交溫朋清等買主。嗣於同年十月二十日上午經內政部警政署保安警
    察第三總隊第三大隊（下簡稱保三總隊第三大隊）員警會同刑事警察局偵六隊、
    中國石油股份有限公司（下簡稱中油公司）人員查獲，並在上揭油庫扣得乙○○
    所有供其銷售柴油或預備供其銷售柴油所用之磅單二張、名片一張、估價單九張
    、明細單三張（以上物品附於警卷）及前開二部油罐車（停放在中油公司橋頭油
    庫）、油槽十四個（置於乙○○所設之上揭油庫），另扣得柴油十五萬五千二百
    二十公升，減去水份及雜質二十一點零四公升後，實際數量為十五萬五千一百八
    十九公升，經輸入中油公司橋頭油庫後，由該公司價購，得款新台幣（下同）四
    十六萬六千四百二十一元，扣除運費十五萬二千八百三十三元，餘款三十一萬三
    千五百八十八元。
二、案經保三總隊第三大隊移送臺灣屏東地方法院檢察署檢察官聲請以簡易判決處刑
    ，惟本院認本件不宜以簡易判決處刑，而改依通常程序審理。
    理  由
一、右揭事實已據被告乙○○迭於警偵訊及本院審理中坦承不諱，核與賴進隆、吳文
    彬、郭清安、溫朋清等人供述情節相符，並有卷附照片、搜索扣押證明筆錄、勘
    驗筆錄、購油清單、化驗報告及右揭扣案之磅單二張、名片一張、估價單九張、
    明細單三張及前開二部油罐車、油槽十四個，另扣得柴油十五萬五千二百二十公
    升，減去水份及雜質二十一點零四公升，實際數量為十五萬五千一百八十九公升
    ，經輸入中油公司橋頭油庫後，由該公司價購，得款四十六萬六千四百二十一元
    ，扣除運費十五萬二千八百三十三元，餘款三十一萬三千五百八十八元，有收購
    用油清單及運費表等足憑，事證明確，被告與賴進隆、吳文彬之犯行可資認定。
    。
二、按柴油係經濟部公告屬能源管理法第二條所稱之能源，依同法第六條第二項之規
    定，其銷售業務非經許可不得經營，故核被告所為，係犯能源管理法第二十條之
    一之未經許可而經營中央主管機關指定之能源產品銷售業務罪，其與賴進隆、吳
    文彬三人間就上開犯行有犯意聯絡及行為分擔，為共同正犯，爰審酌被告之素行
    、犯罪動機、目的、手段、所生危害及其犯後態度等一切情狀，量處如主文所示
    之刑，並諭知易科罰金之折算標準。扣案之柴油拾伍萬伍仟壹佰捌拾玖公升（原
    為壹拾伍萬伍仟貳佰貳拾公升，經減去水分及雜質貳拾壹點零肆公升後之實際數
    量），經中油公司價購，並扣除運費後餘款三十一萬三千五百八十八元，應依能
    源管理法第二十條之一後段之規定宣告沒收，另磅單貳張、名片壹張、估價單玖
    張、明細單參張及油槽拾肆個等為被告所有且係供犯罪所用或預備之物，業據被
    告於警、偵及本院審理中供述明確，爰依刑法第三十八條第一項第二款之規定宣
    告沒收，至採樣送鑑耗損之些許柴油，顯已滅失，另車號ＪＯ－四０六號、ＪＱ
    －八三六號油罐車為案外人甲○○所有，己據其提出支票影本暨對帳單影本、車
    行帳冊影本、支票存根及照片等為證，足資證明上揭二車係分別靠行於建銘汽車
    貨運有限公司、榮昇汽車貨運行而出租於被告載運柴油，並非被告所有，均不予
    宣告沒收，併此敘明。
據上論斷，應依刑事訴訟法第二百九十九條第一項前段、第四百五十二條，能源管理
法第二十條之一，刑法第十一條、第二十八條、第四十一條，罰金罰鍰提高標準條例
第二條，判決如主文。
本案經檢察官呂乾坤到庭執行職務。
中      華      民      國      八十九      年      五    月    三十一  日
                                      臺灣屏東地方法院刑事第二庭
              法  官    夏金郎
右正本證明與原本無異。
對於本判決如有不服應於收受送達後十日內向本院提出上訴書狀上訴於台灣高等法院
高雄分院並按他造當事人之人數附具繕本。
                                          書記官   謝博興
中      華      民      國      八十九      年      五    月    三十一  日
附錄論罪法條：
能源管理法第二十條之一：未經許可而經營中央主管機關指定之能源產品之輸入、輸
出、生產、銷售業務者，處一年以下有期徒刑、拘役或科或併科新台幣三十萬元以下
罰金，並得沒收其輸入、輸出、生產、銷售之產品。


司法院資訊處製作；財團法人民間司法改革基金會備份。
